# 这个表格各项的内容什么意思

提问人：chenyiwei 时间：2018-01-24 06:32:35
列举期初、期末每一项已确认递延所得税资产或负债的暂时性差异项目及其金额，以及对应的已确认递延所得税资产或负债额余额。

回答人：chenyiwei
列举期初、期末每一项已确认递延所得税资产或负债的暂时性差异项目及其金额，以及对应的已确认递延所得税资产或负债额余额。